【裁判字號】    89,簡上,20
【裁判日期】    891031
【裁判案由】    給付票款
【裁判全文】
臺灣花蓮地方法院民事判決                          八十九年度簡上字第二十號
    上  訴  人  甲○○
    被上訴人    乙○○
右當事人間請求給付票款事件，上訴人對於本院花蓮簡易庭中華民國八十九年四月二
十日八十九年度花簡字第四九號第一審判決提起上訴，本院判決如左：
    主    文
上訴駁回。
原判決命上訴人向被上訴人所為之給付，減縮為新臺幣壹拾貳萬肆仟元。
第二審訴訟費用由上訴人負擔。
    事    實
甲、上訴人方面：
一、聲明：
  (一)原判決廢棄。
  (二)駁回被上訴人之請求。
  (三)第一、二審訴訟費用由被上訴人負擔。
二、陳述：
    上訴人簽發系爭支票金額向訴外人賴素如購買石材，該支票於民國八十八年一月
    十一日由訴外人黃碧雲以遺失為由辦理掛失止付，當日已由付款人花蓮二信美崙
    分社自上訴人支票存款帳戶轉帳全額票款，被上訴人如係真正票據權利人，依法
    應於公示催告期間內向法院申報權利以資救濟，上訴人給付票款義務已履行完畢
    ，被上訴人領不到票款係黃碧玉掛失止付而生，自應列為被告向其請求。
三、證據：提出票據掛失止付通知書、遺失票據申請書、存款明細、傳票影本各一件
    為證，並聲請訊問證人廖文銘、李超凡。
乙、被上訴人方面：
一、聲明：
  (一)上訴駁回。
  (二)第二審訴訟費用由上訴人負擔。
二、陳述：
    被上訴人執有上訴人簽發之系爭支票，屆期該支票因止付而遭退票，被上訴人雖
    屢次催討仍置之不理。上訴人雖稱錢已存入，但我並未領到，支票被第三者止付
    。
三、證據：提出支票及退票理由單影本各一件為證。
丙、本院依職權調閱本院八十八年度催字一七號民事聲請卷全卷。
    理      由
一、被上訴人於第二審言詞辯論中撤回原起訴請求利息部分，經上訴人同意，此部分
    訴訟繫屬已消滅，本院自不得再予以判決，原判決就此部分之判決應予廢棄，合
    先敘明。
二、兩造爭執要旨：
  (一)被上訴人起訴主張及上訴抗辯
    被上訴人執有上訴人簽發之系爭支票，屆期該支票因遭第三人止付而遭退票，被
    上訴人雖屢次催討仍置之不理，依票款請求權提起本訴。
  (二)上訴人抗辯上訴人簽發系爭支票向訴外人賴素如購買石材，該支票於八十八年一
    月十一日由訴外人黃碧雲以遺失為由辦理掛失止付，當日已由付款人花蓮二信美
    崙分社自上訴人支票存款帳戶轉帳全額票款，上訴人給付票款義務已履行完畢。
三、被上訴人起訴主張之前開事實，提出支票及退票理由單影本各一件為證。上訴人
    亦自認有簽發系爭支票之事實，惟抗辯該支票遭黃碧雲掛失止付，票款已由上訴
    人支票存款帳戶轉帳全額票款，給付票款義務已履行完畢。提出票據掛失止付通
    知書、遺失票據申請書、存款明細、傳票影本各一件為證。按票據行為為不要因
    行為，即不以給付之原因為要素而得成立之行為，凡簽名於票據之人，不問原因
    如何，均須依票上所載文義負責，除執票人取得票據係出於惡意或詐欺者外，發
    票人不得以自己與執票人前手所存抗辯之事由對抗執票人。（最高法院四十九年
    台上字第六七八號判例參照），上訴人簽發之系爭支票雖因遭黃碧雲掛失止付，
    票款已由上訴人支票存款帳戶轉帳全額票款，惟上訴人未舉證證明被上訴人取得
    票據係出於惡意或詐欺，上訴人主張之前開事由亦非得對抗執票人之被上訴人，
    且上訴人與銀行之付款委託契約係存在於上訴人與銀行間，自應由上訴人指示銀
    行將款項交付執票之被上訴人。上訴人前開抗辯不足為憑，被上訴人主張堪信為
    真實。
四、被上訴人依票款請求權起訴請求上訴人給付票款，為有理由，應予准許。原判決
    為被上訴人勝訴判決，核無違誤，上訴人上訴請求廢棄改判，為無理由，應予駁
    回。
五、本件事證已臻明確，兩造其餘主張陳述及所提之證據，於判決之基礎無影響，毋
    庸遂一論駁，附此敘明。
六、據上論結，本件上訴為無理由，依民事訴訟法第四百三十六條之一第三項、第四
    百四十九條第一項、第七十八條、第四百六十三條，判決如主文。
中      華      民      國    八十九    年      十      月    三十一    日
                            臺灣花蓮地方法院民事庭
~B審判長法官  賴淳良
~B法      官  陳心弘
~B法      官  林麗玉
右正本證明與原本相符。
不得上訴第三審（參見民事訴訟法第四百三十六條之二、第四百六十六條）
~B法院書記官  黃倪濱
中      華      民      國    八十九    年      十      月    三十一    日


司法院資訊處製作；財團法人民間司法改革基金會備份。
